臺灣嘉義地方法院刑事裁定
111年度聲字第770號
聲  請  人  臺灣嘉義地方檢察署檢察官
受  刑  人  彭方志




上列聲請人因受刑人數罪併罰有二裁判以上，聲請定其應執行之
刑（111年度執字第2847號），本院裁定如下：
    主  文
彭方志所犯如附表所示之罪，所處如附表所示之刑，應執行有期
徒刑拾壹月，如易科罰金，以新臺幣壹仟元折算壹日。
    理  由
一、聲請意旨略以：受刑人彭方志因違反毒品危害防制條例等案
    件，先後經法院判決確定如附表，應依刑法第53條、第51條
    第5 款定其應執行之刑，爰依刑事訴訟法第477 條第1 項聲
    請裁定等語。
二、按裁判確定前犯數罪者，併合處罰之；數罪併罰，有二裁判
    以上者，依第51條之規定，定其應執行之刑，刑法第50條前
    段、第53條分別定有明文。又數罪併罰，分別宣告其罪之刑
    ，宣告多數有期徒刑者，於各刑中之最長期以上，各刑合併
    之刑期以下，定其刑期，但不得逾30年，刑法第51條第5款
    亦定有明文。乃因刑罰之科處，應以行為人之責任為基礎，
    考量人之生命有限，刑罰對被告造成之痛苦程度，係以刑度
    增加而生加乘效果，而非等比方式增加，如以實質累加方式
    執行，刑責恐將偏重過苛，不符現代刑事政策及刑罰之社會
    功能，故透過定應執行刑，採限制加重原則，授權法官綜合
    斟酌被告犯罪行為之不法與罪責程度、各罪彼此間之關聯性
    （例如數罪犯罪時間、空間、各行為所侵害法益之專屬性或
    同一性、數罪對法益侵害之加重效應等）、數罪所反應被告
    人格特性與傾向、對被告施以矯正之必要性等，妥適裁量最
    終具體應實現之刑罰，以符罪責相當之要求。因此，法院於
    酌定執行刑時，應體察法律恤刑之目的，為妥適之裁量，俾
    符合實質平等原則（最高法院105年度台抗字第626號裁定意
    旨參照）。
三、經查：本件受刑人因違反毒品危害防制條例等案件，於附表
    所示之犯罪日期，犯如附表所示之罪，先後經法院判處如附
    表所示之刑確定在案，有前揭判決書及臺灣高等法院被告前
    案紀錄表各1份在卷可稽，茲因如附表編號1所示之罪，其判
    決確定日期為民國110年11月16日，而如附表編號2至3所示
    之罪，其犯罪日期詳如附表編號2至3之犯罪日期欄所載，係
    在110年11月16日之前，是檢察官聲請定其應執行之刑，本
    院審核後認其聲請為正當。本院審酌受刑人所犯如附表所示
    之罪，罪數為3罪，各罪均非偶發性犯罪，分別為酒後駕車
    之不能安全駕駛（2罪）及施用第二級毒品（1罪），各罪罪
    名、罪質、侵害法益、犯罪時間、犯罪情節尚非均同；並審
    酌受刑人所犯上開各罪之犯罪情節、犯罪類型之不同，於併
    合處罰時，其責任非難重複之程度有別、實現刑罰經濟的功
    能，暨數罪對法益侵害並無特別加重之必要，如以實質累加
    方式執行，刑責恐將偏重過苛，不符現代刑事政策及刑罰之
    社會功能。兼衡如附表編號1至2所示之宣告刑，前已經本院
    以111年度聲字第298號裁定定應執行有期徒刑9月確定，衡
    量其責任與整體刑法目的及相關刑事政策，定其應執行之刑
    ，並諭知易科罰金之折算標準。另考量本案牽涉案件情節單
    純，均為得易科罰金之刑，且自由裁量之範圍應受內部性及
    外部性界限之拘束下，可資減讓之刑期幅度有限，應無必要
    再給予受刑人以言詞、書面或其他適當方式陳述意見之機會
    ，尚與最高法院刑事大法庭110年度台抗大字第489號裁定意
    旨無違，附此敘明。
據上論斷，應依刑事訴訟法477 條第1 項，刑法第53條、第51條
第5款、第41條第1項前段，裁定如主文。
中　　華　　民　　國　　111 　年　　9 　　月　　16　　日
                  刑事第六庭  法  官  黃美綾
上列正本證明與原本無異。
如不服本裁定，應於裁定送達後5日內向本院提出抗告狀（應附
繕本）。　　　　　　　　　
中　　華　　民　　國　　111 　年　　9 　　月　　19　　日
                              書記官  李承翰
附表：受刑人彭方志應執行刑案件一覽表
編   號  1 2 3 罪   名  駕駛動力交通工具而吐氣所含酒精濃度達每公升零點二五毫克以上 駕駛動力交通工具而吐氣所含酒精濃度達每公升零點二五毫克以上 施用第二級毒品 宣告刑  有期徒刑4月，如易科罰金，以新臺幣1千元折算1 日。 有期徒刑6月，如易科罰金，以新臺幣1千元折算1 日。 有期徒刑3月，如易科罰金，以新臺幣1千元折算1 日。 犯罪日期  110年8月31日 110年11月15日 109年12月9日 偵查（自訴）機關年度案號  臺灣嘉義地方檢察署110年度速偵字第716號 臺灣嘉義地方檢察署111年度偵字第1607號 臺灣嘉義地方檢察署111年度撤緩毒偵字第62號 最後事實審 法院 臺灣嘉義地方法院 臺灣嘉義地方法院 臺灣嘉義地方法院  案號 110年度朴交簡字第263號 111年度嘉交簡字第148號 111年度嘉簡字第754號  判決日期 110年9月13日 111年2月25日 111年8月8日 確定判決 法院 臺灣嘉義地方法院 臺灣嘉義地方法院 臺灣嘉義地方法院  案號 110年度朴交簡字第263號 111年度嘉交簡字第148號 111年度嘉簡字第754號  判決 確定日期 110年11月16日 111年4月6日 111年9月2日 是否為得易科罰金之案件  是 是 是 備     註  1.編號1至2所示之罪，前經本院以111年度聲字第298號裁定定應執行有期徒刑9月確定。   
如不服本裁定，應於裁定送達後5日內向本院提出抗告狀（應附
繕本）。